【裁判字號】    89,裁,1601
【裁判日期】    891123
【裁判案由】    虛報進口貨物
【裁判全文】
最  高  行  政  法  院  裁  定                  八十九年度裁字第一六○一號
    原      告  泰山科技工業股份有限公司
    代  表  人  甲○○○
    被      告  財政部臺北關稅局
    代  表  人  葉曼福
右當事人間因虛報進口貨物事件，原告不服財政部中華民國八十八年十一月一日台
財訴字第八八○二八二七九四號再訴願決定，提起行政訴訟。本院裁定如左：
    主  文
原告之訴駁回。
訴訟費用由原告負擔。
    理  由
按「受處分人於收到前條（海關緝私條例第四十七條）通知書後，得於十日內向海關
總稅務司署提起訴願，於收到訴願決定書後，仍不服者，得於十日內向財政部提起再
訴願。」海關緝私條例第四十八條前段定有明文；若逾越此不變期間提起再訴願，即
為法所不許。本件原告因虛報進口貨物事件，收受財政部關稅總局訴願決定書之送達
日期為八十八年二月二十二日，此有經原告蓋章之送達證書附再訴願卷可稽，核計其
十日法定不變期間，應自八十八年二月二十三日起算，扣除在途期間二日，應至八十
八年三月六日屆滿，因該末日適為星期六，以其次星期一上午（即三月八日上午）代
之，原告遲至八十八年四月二十三日始向財政部提出再訴願書狀，此有財政部所蓋書
狀上收文日戳可按，是其再訴願，顯已逾越首開法定不變期間，即屬於法不合，再訴
願決定就程序上予以駁回，即屬正當。原告復對之提起行政訴訟，難謂合法，應予駁
回。其實體上之主張，已無審究之必要。原告雖稱遷址，但既於舊址即已收到訴願決
定書，與其遷址即無關涉甚明。至修正前訴願法第十七條第二項固規定訴願因逾越法
定期限，決定駁回時，若原處分顯屬違法或不當者，原處分機關或其上級機關得依職
權變更或撤銷之。惟此項規定係賦予原處分機關或其上級機關對於顯然違法或不當而
已確定之行政處分，得本於行政監督功能，依職權予以變更或撤銷而已。訴願或再訴
願機關如不認原行政處分有顯然違法或不當情事而決定駁回時，自無庸於決定書另說
明不能適用該項之理由，原告亦不得執訴願再訴願決定未適用該項為由提起行政訴訟
。另原告原名為「泰山科技工業有限公司」，嗣已更名為「泰山科技工業股份有限公
司」，已經財政部查明，載明再訴願決定書，故其起訴狀當事人欄所載原告名稱與具
狀人欄甚至公司圖記印文皆有不符，仍不改其同一性，並以其更名後之名稱為準，併
此敘明。
據上論結，本件原告之訴為不合法，爰依行政訴訟法施行法第二條、行政訴訟法第一
百零七條第一項第十款、第一百零四條、民事訴訟法第九十五條、第七十八條，裁定
如主文。
中    華    民    國     八十九      年     十一     月     二十三      日
                    最 高 行 政 法 院  第 三 庭
                                審 判 長 法  官      曾  隆  興
                                         法  官      劉  鑫  楨
                                         法  官      徐  樹  海
                                         法  官      鄭  淑  貞
                                         法  官      林  家  惠
右  正  本  證  明  與  原  本  無  異
                                         法院書記官  王  福  瀛
中    華    民    國     八十九      年     十一     月     二十四      日


司法院資訊處製作；財團法人民間司法改革基金會備份。
